Minutes et répertoires du notaire Marie Louis Ernest PITAUX, 16 juillet 1870 - 26 avril 1892 (étude XIV)
Archives nationales
- Minutes de Marie Louis Ernest PITAUX, mai 1870 - 29 août 1928; MC/ET/XIV/905 - MC/ET/XIV/1218
  - Minutes. 1872, mai - 1872, juin, mai 1872 - juin 1872; MC/ET/XIV/915
    - Bail par Isaac Hagnauer, 14 rue Lafayette, à Eugène Auguste Audemar, juge au tribunal civil de la Seine, 5 rue du Coq., 28 mai 1872; MC/ET/XIV/915
      bail; Hagnauer, Isaac; Audemar, Eugène Auguste; juge; La-Fayette (rue); Coq (rue du)
    - Quittance par Paul Camille Lair, ouvrier tapissier, 78 rue d’Amsterdam, à Georges Achille Leguingois, 7 rue Rondelet., 30 mai 1872; MC/ET/XIV/915
      quittance; Lair, Paul Camille; Leguingois, Georges Achille; tapissier; Amsterdam (rue d'); Rondelet (rue)
    - Procuration par Jules Millot, négociant, demeurant à Ligny (Nord), et Jean-Baptiste Dolez, aussi négociant, demeurant à Collery (Nord), à Ernest Morel, employé de commerce, demeurant à Neuilly., 30 mai 1872; MC/ET/XIV/915
      procuration; Dolez, Jean-Baptiste; Millot, Jules; Morel, Ernest; Ligny-en-Cambrésis (Nord); négociant; employé de commerce
    - Notoriété après le décès de André Joseph Mareuse, 81 bd Haussmann., 31 mai 1872; MC/ET/XIV/915
      notoriété; Mareuse, André Joseph; Haussmann (boulevard)
    - Inventaire après décès de Félix Cottreau, demeurant à Villeneuve-Saint-Georges., 1er juin 1872; MC/ET/XIV/915
      inventaire après décès; Cottreau, Félix; Villeneuve-Saint-Georges (Val-de-Marne, canton)
    - Bail par Isaac Hagnauer, 14 rue Lafayette, à Gustave Belleville, 21 place de la Madeleine., 4 juin 1872; MC/ET/XIV/915
      bail; Hagnauer, Isaac; La-Fayette (rue); Belleville, Gustave; Madeleine (place de la)
    - Renonciation à donation par Elisabeth Joséphine Dumond, veuve de Jérôme Louis Laurent Olivier, 8 place des Batignolles., 5 juin 1872; MC/ET/XIV/915
      renonciation; Dumond, Elisabeth Joséphine; Batignolles (place des); Olivier, Jérôme Louis Laurent
    - Dépôt judiciaire du testament olographe d’Anne Josèphe Jacquemart, épouse de Charles Louis Lami, demaurant à La Varenne-Saint-Hilaire. A la suite: dépôt de l’ordonnance d’envoi en possession de M. Lami, 26 octobre 1872., 7 juin 1872; MC/ET/XIV/915
      testament; dépôt de pièces; Jacquemart, Anne Josèphe; Lami, Charles Louis; Saint-Maur-des-Fossés (Val-de-Marne)
    - Transport d’hypothèque par François de Cheppe, 18 rue Pigalle, au profit de Gabriel Joseph Gossin, demeurant au château de Colombes, Saint-Baudel (Cher), et autres. A la suite: affectation hypothécaire par M. de Cheppe, 40 rue Blanche, au profit de madame Augusta Eugénie de Cantel, veuve de Pierre Gossin et ses enfants, château de Le Quesnoy, près Hesdin (Pas-de-Calais), 12 octobre 1872., 10 juin 1872; MC/ET/XIV/915
      transport de droits; Cheppe, François de; Gossin, Gabriel Joseph; Cantel, Augusta Eugénie de; Gossin, Pierre; Pigalle (rue); Saint-Baudel (Cher); Le Quesnoy-en-Artois (Pas-de-Calais); Blanche (rue); Hesdin (Pas-de-Calais)
    - Procuration par Jeanne Marie Eugénie Say, veuve en premières noces de Gabriel Anne Timoléon Roland Cossé marquis de Brissac, et épouse en secondes noces de Christian René Marie vicomte de Tredern, 11 rue d'Aguesseau, à Louis Léon Bonnard, premier clerc de notaire, 2 rue du Faubourg-Poissonnière, pour concourir à la formation d’une SA ayant pour objet l’exploitation de la raffinerie de sucre Constant-Say, 123 bd de la Gare., 11 juin 1872; MC/ET/XIV/915
      Say, Jeanne Marie Eugénie; Cossé Brissac, Gabriel Anne Timoléon Roland de; Aguesseau (rue d'); procuration; Tredern, Christian René Marie de; Bonnard, Louis Léon; clerc de notaire; Faubourg-Poissonnière (rue du); Gare (boulevard de la)
    - Procuration par Jeanne Marie Eugénie Say, veuve en premières noces de Gabriel Anne Timoléon Roland Cossé marquis de Brissac, et épouse en secondes noces de Christian René Marie vicomte de Tredern, 11 rue d'Aguesseau, à Louis Léon Bonnard, premier clerc de notaire, 2 rue du faubourg Poissonnière (inventaire et succession Say)., 11 juin 1872; MC/ET/XIV/915
      clerc de notaire; procuration; Say, Jeanne Marie Eugénie; Cossé Brissac, Gabriel Anne Timoléon Roland de; Tredern, Christian René Marie de; Bonnard, Louis Léon; Aguesseau (rue d'); Faubourg-Poissonnière (rue du)
    - Procuration par Ernest Louis Henri Hyacinthe Arrighi de Casanova, duc de Padoue [1814-1888, polytechnicien, homme politique bonapartiste, député, sénateur, maire de Courson et Ris-Orangis], et Elise Françoise Joséphine Honnorez [(1826-1876)] son épouse, 45 rue de Courcelles, à Paul Lelièvre de La Morinière, avocat, 34 rue Vivienne., 17 juin 1872; MC/ET/XIV/915
      avocat; procuration; Honnorez, Elise Françoise Joséphine; Lelièvre de La Morinière, Paul; Courcelles (rue de); Vivienne (rue); Arrighi de Casanova de Padoue, Ernest Louis Henri Hyacinthe; député; sénateur; ministre
    - Etat liquidatif de la communauté d’entre Alphonse Louis Pinard (1815-1871), directeur du Comptoir national d’escompte [première banque de dépôt française, créée par décret le 8 mars 1848], et Adèle Emelie Robert son épouse, 5 rue du Conservatoire. Autres actes à la suite, du même jour, procès-verbal d’approbation dudit état liquidatif; en date du 4 octobre 1872 dépôt des pièces d’homologation. Parmi les biens: 2 maisons, l’une au 58 rue Rochechouart, et l’autre au 23 rue Pétrelle, une maison de campagne, La Briqueterie, à Ris-Orangis, diverses pièces de terre en province, acquisitions d’usines (Sougland et Pas-Bayard) et exploitations métallurgiques (Aisne et Nord), diverses obligations de Cies de chemin de fer et maritime, docks et entrepôts de Marseille, immobilière de Belgique, emprunt ottoman, rente sur l’État, actions de la Banque de Paris et des Pays-Bas [Avec Louis Bischoffsheim et Édouard Hentsch, il crée en 1863, la Banque de crédit et de dépôt des Pays-Bas, l'ancêtre de Paribas, cf. le site http://histoire.bnpparibas/dossier/alphonse-pinard-banquier-republicain/], du Crédit foncier colonial, affaires de participation avec des banquiers d’Amsterdam., 19 juin 1872; MC/ET/XIV/915
      liquidation; procès-verbal; Pinard, Alphonse Louis; Robert, Adèle Emelie; dépôt de pièces; banquier; Conservatoire (rue du); Rochechouart (rue de); Pétrelle (rue)
    - Liquidation de la succession de Pierre Etienne Médéric Demontferrand, 35 rue Saint-Pétersbourg., 20 juin 1872; MC/ET/XIV/915
      liquidation; Demontferrand, Pierre Etienne Médéric; Saint-Pétersbourg (rue de)
    - Cession de bail par Pierre Joseph Verschuere, marchand de tabac, et Françoise Honorine Barrée, son épouse, 1 rue Marie-Stuart, à Corneille Van Kerckhoven, employé, et Anne Marie Van Battel, son épouse, même adresse., 22 juin 1872; MC/ET/XIV/915
      employé de commerce; négociant; bail; Verschuere, Pierre Joseph; Barrée, Françoise Honorine; Van Battel, Anne Marie; Van Kerckhoven, Corneille; Marie-Stuart (rue); transport de droits
    - Dépôt d’une procuration en langue espagnole et sa traduction, par Martin Lannes, négociant, 16 rue Grange-Batelière. Procuration donnée par Angel Ferrari, négociant en la ville de Panama (Etats-Unis de Colombie), suivant acte reçu par José Brijido Martinez, notaire à Panama., 24 juin 1872; MC/ET/XIV/915
      négociant; notaire; procuration; Martinez, José Brijido; Lannes, Martin; Ferrari, Angel; Grange-Batelière (rue de la); Panama; dépôt de pièces
    - Dépôt de pièces par Paul Lelièvre de La Morinière, avocat, 34 rue Vivienne, concernant l’ancienne Sociétés des canaux de Saint-Quentin et de Crozat. Divers actes établis en Belgique., 25 juin 1872; MC/ET/XIV/915
      dépôt de pièces; Lelièvre de La Morinière, Paul; avocat; Vivienne (rue); Belgique
    - Dépôt judiciaire du testament de Joseph Coquet, sculpteur, 8 rue de la Procession. A la suite: acte en date du 26 octobre., 26 juin 1872; MC/ET/XIV/915
      dépôt de pièces; testament; Coquet, Joseph; sculpteur; Procession (rue de la)
    - Dépôt de la grosse de l’ordonnance d’envoi en possession Coquet. A la suite: acte en date du 26 octobre., 26 juin 1872; MC/ET/XIV/915
      sculpteur; dépôt de pièces; Coquet, Joseph; Procession (rue de la)
    - Cahier des charges pour l’adjudication d’un fonds de commerce de marchand de vins, 14 bd Magenta, appartenant à Fortuné Zacharie Lemaître, employé, et Alexandrine Désirée Houlbrique son épouse, même adresse. A la suite: adjudication au profit de François Frédéric Etienne, Neuilly (Neuilly-sur-Seine), 26 rue Perronet, 11 juillet 1872., 26 juin 1872; MC/ET/XIV/915
      Lemaître, Fortuné Zacharie; Houlbrique, Alexandrine Désirée; Etienne, François Frédéric; Magenta (boulevard de); Neuilly-sur-Seine (Hauts-de-Seine); cahier des charges
    - Notoriété après le décès d’Anne Josèphe Jacquemart, épouse de Charles Louis Lami, demaurant à la Varenne-Saint-Hilaire., 27 juin 1872; MC/ET/XIV/915
      Jacquemart, Anne Josèphe; Lami, Charles Louis; Saint-Maur-des-Fossés (Val-de-Marne); notoriété
    - Notoriété après le décès de Joseph Coquet, sculpteur, 8 rue de la Procession., 27 juin 1872; MC/ET/XIV/915
      sculpteur; Coquet, Joseph; Procession (rue de la); notoriété
    - Bail par Isaac Hagnauer, 14 rue Lafayette, à Pierre Paul Dalmazane, 6 rue d’Aboukir., 28 juin 1872; MC/ET/XIV/915
      bail; Hagnauer, Isaac; La-Fayette (rue); Dalmazane, Pierre Paul; Aboukir (rue d')
    - Dépôt par Luiza Borges de Barros de Pedra Brama, veuve de Jean Joseph Horace Eugène comte de Barral, 127 bd Haussmann, de copie d’acte de naissance d’Horace Dominique de Barral, son fils, demeurant à Bahia (Brésil). Extrait du registre des actes de l’état civil fait au consulat de France à Bahia. Parmi les témoins, le docteur Alexandre Rouan, Charles Jean Michel Moireau, ancien chancelier de la légation, devant F. de Castelnau, consul de France., 29 juin 1872; MC/ET/XIV/915
      Borges de Barros de Pedra Brama, Luiza; Barral, Jean Joseph Horace Eugène comte de; Barral, Horace Dominique de; Rouan, Alexandre; Moireau, Charles Jean Michel; Castelnau, F. de; Haussmann (boulevard); Brésil; dépôt de pièces; acte d'état civil; médecin; consul
  - Minutes, 1872, juillet, juillet 1872; MC/ET/XIV/916
    Cagnet, Jean-Baptiste Félix
    - Vente par Jean-Baptiste Félix Cagnet, négociant, et Sophie Augustine Hû, son épouse, demeurant à Paris, rue d'Amsterdam, n° 43, et Jean Charles Hû, propriétaire, et Sophie Eulalie Varinot, son épouse, demeurant à Paris, rue du Faubourg Saint-Jacques, n° 21, à Madeleine Euphrasie Jouet, propriétaire, veuve de Auguste François Chomel, docteur en médecine, membre de l'académie de médecine, officier de la Légion d'honneur, demeurant à Paris, quai Voltaire, n° 5, d'une propriété à La Ville du Bois (Seine-et-Oise) rue des Cailleboudes., 1er juillet 1872; MC/ET/XIV/916
      A noter: cette minute est suivie "d'acte à la suite"
      Date de création de la notice: 2013 (T. Boudignon)
      négociant; médecin; acte de vente; Hû, Sophie Augustine; Cagnet, Jean-Baptiste Félix; Hû, Jean Charles; Varinot, Sophie Eulalie; Jouet, Madeleine Euphrasie; Amsterdam (rue d'); Faubourg-Saint-Jacques (rue du); Voltaire (quai); La Ville-du-Bois (Essonne); Chomel, Auguste François (1...-18..)
    - Quitance pour solde par Jean-Baptiste Félix Cagnet, négociant, et Sophie Augustine Hû, son épouse, demeurant à Paris, rue d'Amsterdam, n° 43, et Jean Charles Hû, propriétaire, et Sophie Eulalie Varinot, son épouse, demeurant à Paris, rue du Faubourg Saint-Jacques, n° 21, à Madeleine Euphrasie Jouet, propriétaire, veuve de Auguste François Chomel, docteur en médecine, membre de l'académie de médecine, officier de la Légion d'honneur, demeurant à Paris, quai Voltaire, n° 5, relativement à l'achat d'une propriété à La Ville du Bois (Seine-et-Oise) rue des Cailleboudes., 16 janvier 1873; MC/ET/XIV/916
      A noter: cette minute est placée à la suite d'un acte principal (vente du 1er juillet 1872)
      quittance; Cagnet, Jean-Baptiste Félix; négociant; Hû, Sophie Augustine; Amsterdam (rue d'); Faubourg-Saint-Jacques (rue du); Voltaire (quai); Hû, Jean Charles; Varinot, Sophie Eulalie; Jouet, Madeleine Euphrasie; Chomel, Auguste François (1...-18..); La Ville-du-Bois (Essonne)
    - Dépôt judiciaire du testament olographe de Pierre Mathieu, garde-magasin comptable des travaux de la réunion du Louvre, au Tuileries, demeurant place Dauphine, n° 27., 2 juillet 1872; MC/ET/XIV/916
      testament; Mathieu, Pierre (1...-1872); comptable; agent de surveillance; magasinier; Dauphine (place)
    - Procès-verbal de défaut au profit de Barbe Thérèse Pauline Louise Denuelle Saint Leu, demeurant à Paris, rue Lacépède, n° 22, contre son époux, Joseph Genty, artiste dramatique., 4 juillet 1872; MC/ET/XIV/916
      procès-verbal; Denuelle Saint Leu, Barbe Thérèse Pauline Louise; Genty, Joseph; Lacépède (rue); artiste; acteur
    - Vente par Charles Louis Senta, propriétaire, constructeur, demeurant à Paris, boulevard Magenta, n° 147, à Claire de Lauthier de Xaintrailles, rentière, demeurant à Paris, rue du Havre, n° 11, d'une propriété au Vésinet, commune de Chatou, route de la Prise d'Eau et route de la Villa Stoltz., 6 juillet 1872; MC/ET/XIV/916
      acte de vente; Senta, Charles Louis; Lauthier de Xaintrailles, Claire de; Magenta (boulevard de); Havre (rue du); Le Vésinet (Yvelines)
    - Règlement et partage de la succession de Marie Anne Victoire Blot, décédée le 2 janvier 1867 à Paris, rue Oberkampf, n° 159, épouse de Jean François Philippe Fiaux, décédé le 21 octobre 1870., 8 juillet 1872; MC/ET/XIV/916
      règlement; partage; Blot, Marie Anne Victoire (1...-1867); Fiaux, Jean François Philippe (1...-1870); Oberkampf (rue)
    - Règlement définitif entre les héritiers de Marie Anne Victoire Blot, décédée le 2 janvier 1867 à Paris, rue Oberkampf, n° 159, et de son époux Jean François Philippe Fiaux, décédé le 21 octobre 1870., 3 avril 1873; MC/ET/XIV/916
      A noter: cette minute est placée à la suite d'un acte principal (règlement du 8 juillet 1872)
      règlement; Blot, Marie Anne Victoire (1...-1867); Fiaux, Jean François Philippe (1...-1870); Oberkampf (rue)
    - Etat liquidatif de la succession Jean François Philippe Fiaux, propriétaire demeurant à Paris, boulevard de Belleville, décédé le 21 octobre 1870., 8 juillet 1872; MC/ET/XIV/916
      A noter: cette minute est suivie "d'actes à la suite"
      Fiaux, Jean François Philippe (1...-1870); liquidation; Belleville (boulevard de)
    - Dépôt de pièces d'homologation relatives à la liqudation de la succession Jean François Philippe Fiaux, propriétaire demeurant à Paris, boulevard de Belleville, décédé le 21 octobre 1870., 11 mars 1873; MC/ET/XIV/916
      A noter: cette minute est placée à la suite d'un acte principal (état liquidatif du 8 juillet 1872)
      liquidation; Fiaux, Jean François Philippe (1...-1870); Belleville (boulevard de); dépôt de pièces
    - Dépôt par Paul Lelièvre de La Morinière, avocat, demeurant à Paris, rue Vivienne, n° 34, d'un procès-verbal de l'assemblée générale de l'ancienne société des canaux de Saint-Quentin et de Crozat du 5 juillet 1872., 8 juillet 1872; MC/ET/XIV/916
      dépôt de pièces; procès-verbal de séance; Lelièvre de La Morinière, Paul; avocat; Vivienne (rue); Société des canaux de Saint-Quentin et de Crozat
    - Quittance d'ordre par Emmanuel François Marie Tardiveau, propriétaire, demeurant à Paris, rue Pasquier, n° 4, et autres, au nom de hoirs de Jean-Baptiste Joseph Chapusot, décédé à Paris le 25 août 1869, à François Hennequin, propriétaire, demeurant à Paris, rue Richard Lenoir, n° 36, relativement à l'adjudication d'une maison à Paris, rue Richard Lenoir, n° 38., 8 juillet 1872; MC/ET/XIV/916
      quittance; Tardiveau, Emmanuel François Marie; Hennequin, François; Pasquier (rue); Richard-Lenoir (rue); Chapusot, Jean-Baptise Joseph (1...-1869)
    - Vente par Salomon Buy, ancien marchand de vins en gros et propriétaire, et Elisa Marie Anne Aubin, son épouse, demeurant à Paris-Passy, rue de la Pompe, n° 89, à Jean Omer Henri, imprimeur lithographe, demeurant à Paris, rue des Vinaigriers, n° 62, d'une propriété à Paris (16e arrondissement, ancienne commune de Passy, rue de la Pompe, n° 89 (ancien n° 69)., 9 juillet 1872; MC/ET/XIV/916
      acte de vente; Buy, Salomon; Aubin, Elisa Marie Anne; Omer Henri, Jean; Pompe (rue de la); imprimeur; Vinaigriers (rue des)
    - Quittance pour solde par Salomon Buy, ancien marchand de vins en gros et propriétaire, et Elisa Marie Anne Aubin, son épouse, demeurant à Paris-Passy, rue de la Pompe, n° 89, ci-devant et actuellement au clos Salomon à Chânes (Saône-et-Loire) à Jean Omer Henri, imprimeur lithographe, demeurant à Paris, rue des Vinaigriers, n° 62, relativement à une propriété à Paris (16e arrondissement, ancienne commune de Passy, rue de la Pompe, n° 89 (ancien n° 69)., 14 octobre 1875; MC/ET/XIV/916
      A noter: cette minute est placée à la suite d'un acte principal (vente du 9 juillet 1872)
      imprimeur; acte de vente; Buy, Salomon; Aubin, Elisa Marie Anne; Omer Henri, Jean; Pompe (rue de la); Vinaigriers (rue des); Communes françaises; Chânes (Saône-et-Loire)
    - Bail par Isaac Hagnauer, propriétaire, demeurant à Paris, rue Lafayette, n° 14, à François Soufflot, négociant, demeurant à Paris, rue du Quatre Septembre, n° 10, d'une maison à Paris, rue de Rome, n° 14., 9 juillet 1872; MC/ET/XIV/916
      bail; Hagnauer, Isaac; Soufflot, François; négociant; La-Fayette (rue); 4-Septembre (rue du); Rome (rue de)
    - Sous bail par François Soufflot, juge suppléant au tribunal de commerce de la Seine, propriétaire, demeurant à Paris, rue de Rome, n° 14, à Charles Joseph Marie du Campe de Rosamel, sénateur, capitaine de frégate, chevalier de la Légion d'honneur, demeurant à Paris, rue de Rome, n° 15, de la dite maison, rue de Rome, n° 14, dont Isaac Hagnauer demeurant à Paris, rue Lafayette, n° 14, est propriétaire et promesse de bail par le dit Hagnauer au dit Rosamel., 24 mai 1876; MC/ET/XIV/916
      A noter: cette minute est placée à la suite d'un acte principal (bail du 9 juillet 1872)
      juge; sénateur; bail; Hagnauer, Isaac; Soufflot, François; Du Campe de Rosamel, Charles Joseph Marie (1833-1897); La-Fayette (rue); Rome (rue de); promesse
    - Transport par Gustave Pellerin, cloutier, demeurant à Paris, rue Philippe de Girard, n° 4, au nom de la société de la Clouterie de la Maréchalerie Parisienne, ayant son siège à Paris, rue de Flandres, n° 72, et sous la raison sociale G. Pellerin & Compagnie, à Antoine Chauvenet, négociant en vins, demeurant à Nuits (Côte d'Or) de 1100 francs dûs par Pierre Robert, cloutier, et Marie Kieffer, son épouse, demeurant à Paris, rue de Flandres, n° 72., 9 juillet 1872; MC/ET/XIV/916
      Cet acte contient la copie des statuts de la société de la Clouterie de la Maréchalerie Parisienne du 17 mars 1865, Me Leclere, notaire à Paris.
      négociant; transport de droits; Pellerin, Gustave; Chauvenet, Antoine; Robert, Pierre; Kieffer, Marie; Philippe-de-Girard (rue); Flandre (rue de); Nuits-Saint-Georges (Côte-d'Or)
    - Contrat de mariage entre le Comte Armand Patrice de Wall, ancien lieutenant de vaisseau, propriétaire, demeurant à Paris, boulevard Malesherbes, n° 68, et Marie Virginie Albertine Mac Sheehy, rentière, demeurant à Paris, rue de Cambacérès, n° 14., 9 juillet 1872; MC/ET/XIV/916
      contrat de mariage; Wall, Armand Patrice de; Mac Sheehy, Marie Virginie Albertine; Malesherbes (boulevard); Cambacérès (rue)
    - Compte-rendu d'emploi concernant Marie Virginie Albertine Mac Sheehy épouse du Comte Armand Patrice de Wall, ancien lieutenant de vaisseau, propriétaire, demeurant à Paris, boulevard Malesherbes, n° 68., 11 juillet 1874; MC/ET/XIV/916
      A noter: cette minute est placée à la suite d'un acte principal (contrat de mariage du 9 juillet 1872)
      Wall, Armand Patrice de; Mac Sheehy, Marie Virginie Albertine; Malesherbes (boulevard); compte-rendu
    - Bail par Louis Félix Beauvisage, agent de change près la Bourse de Paris, demeurant à Paris, rue de Choiseul, n° 25, au nom de Marie Charlotte Constance Say, mineure, née à Verrières (Seine-et-Oise) le 25 août 1857, à Alexandre Hébert, cultivateur, et Léonie Girard, son épouse, demeurant à Attilly commune de Férolles-Attilly, de la ferme d'Attilly audit Férolles Attilly., 10 juillet 1872; MC/ET/XIV/916
      bail; Beauvisage, Lousi Félix; Say, Marie Charlotte Constance (1857-1...); Hébert, Alexandre; Girard, Léonie; agent de change; agriculteur; Choiseul (rue de); Verrières-le-Buisson (Essonne); Férolles-Attilly (Seine-et-Marne)
    - Vente par le mandataire du Commandeur Jules Constant Villeneuve, ministre du Brésil en Suisse, résident à Berne (Suisse), à Orens Scholastique Jean Pierre Lacassagne, négociant, demeurant à Paris, rue Vide-Gousset, n° 4, d'un terrain à Bezons (Seine-et-Oise), rue de Villeneuve., 10 juillet 1872; MC/ET/XIV/916
      ministre; diplomate; acte de vente; Villeneuve, Jules Constant; Lacassagne, Orens Scholastique Jean Pierre; Vide-Gousset (rue); Berne (Suisse); Bezons (Val-d'Oise); négociant
    - Procuration par Adèle Emelie Robert, propriétaire, veuve de Alphonse Louis Pinard, demeurant à Paris, rue du Conservatoire, n° 5, à Felipe Avenati, officier en retraite, chevalier de la Légion d'honneur, demeurant à Paris, rue Rochechouart, n° 58, pour gérer ses propriétés aux adresses ci-dessus., 11 juillet 1872; MC/ET/XIV/916
      procuration; Robert, Adèle Emelie; Avenati, Felipe; Pinard, Alphonse Louis; officier (armée); Conservatoire (rue du); Rochechouart (rue de)
    - Procuration par Emile Kastner, négociant en laines, demeurant à Paris, rue Turbigo, n° 5, à Louis René Krotoff, employé de commerce, demeurant à Paris, rue Brey, n° 11, pour gérer ses affaires., 12 juillet 1872; MC/ET/XIV/916
      procuration; Kastner, Emile; Krotoff, Louis René; négociant; employé de commerce; Turbigo (rue de); Brey (rue)
    - Obligation par Gentien Frédéric Fauchet, propriétaire, et Camille Héloïse Fouache, son épouse, demeurant à Paris, boulevard de Clichy, n° 34, à la Société Anonyme foncière ayant son siège à Paris, rue Bertin-Poirée, n° 1, d'une somme de 150 000 francs., 12 juillet 1872; MC/ET/XIV/916
      obligation; Fauchet, Gentien Frédéric; Fouache, Camille Héloïse; Clichy (boulevard de); Bertin-Poirée (rue)
    - Mainlevée par Louis Emile Pia, négociant en laines, demeurant à Paris, rue d'Hauteville, n° 70, au profit de Victor Quenescourt, marchand de bois, et de M. Cheramy, son épouse, demeurant à Paris, rue du Pont de Lodi, n° 4, pour une somme de 650 francs., 13 juillet 1872; MC/ET/XIV/916
      mainlevée; Pia, Louis Emile; Quenescourt, Victor; Cheramy, M.; négociant; Hauteville (rue d'); Pont-de-Lodi (rue du)
    - Prorogation de délai par Pierre Birelauchie, propriétaire, demeurant à Paris, rue Lacroix, n° 20, à Louise Charlotte Petit Jean, veuve de Nicolas Cassius Houssiaux, propriétaire, demeurant à Paris, boulevard de la Villette, n° 46, à propos d'une somme de 9000 francs., 13 juillet 1872; MC/ET/XIV/916
      Birelauchie, Pierre; Petitjean, Louise Charlotte; Houssiaux, Nicolas Cassius; Lacroix (rue); Villette (boulevard de la)
    - Obligation par Jean Lobrot, architecte, et Eugénie Victoire Casimir, son épouse, demeurant à Paris, rue Sainte Placide, n° 48, au profit de Pierre Auguste Paillard, entrepreneur de menuiserie, demeurant à Paris, impasse du Maine, n° 16, de la somme de 5600 francs pour des travaux., 17 juillet 1872; MC/ET/XIV/916
      obligation; Lobrot, Jean; Casimir, Eugénie Victoire; Paillard, Pierre Auguste; architecte; chef d'entreprise; menuisier; Saint-Placide (rue); Maine (impasse du)
    - Vente par Joachim Recoquillon, cordonnier, demeurant à La Varenne Saint-Hilaire, commune de Saint-Maur (Seine), avenue de la Station, à Joseph Lourme, tailleur d'habits demeurant à La Varenne, quai de la Marne, d'une maison à La Varenne., 18 juillet 1872; MC/ET/XIV/916